臺灣高等法院花蓮分院刑事判決　　　　　　　　　九十一年度上更(一)字第三一號
　　上　　訴　人　臺灣台東地方法院檢察署檢察官
　　上訴人即被告　甲○○
　　指　 定辯護人　乙○○
右上訴人因被告違反毒品危害防制條例案件，不服臺灣台東地方法院八十八年度訴字
第二三八一號中華民國八十八年六月十一日第一審判決，（臺灣台東地方法院檢察署
八十七年度偵字第二三八一號）提起上訴，本院判決如左：
    主  文
原判決撤銷。
甲○○販賣第二級毒品，處有期徒刑肆年。販賣安非他命所得新台幣仟元沒收，如
全部或一部不能沒收時，以其財產抵償之。
    事  實
一甲○○意圖販賣營利，於民國（下同）八十七年七月上旬向林勝福賒購二萬元十小
  包共重十公克之第二級毒品甲基安非他命，同年月十八日下午八時許，在台東縣台
  東市私立殯儀館旁，以一小包第二級毒品甲基安非他命新台幣（下同）三千元之代
  價，非法販賣予官南安（係官南安與丙○○共同合資，由官南安購入後，二人分別
  施用，官南安另由公訴人偵辦，丙○○經觀察、勒戒後，因無繼續施用毒品之傾向
  ，業經公訴人為不起訴處分），嗣為警循線查獲。
二案經台東縣警察局台東分局報請臺灣臺東地方法院檢察署檢察官偵查起訴。
    理  由
一訊據被告甲○○矢口否認有何非法販賣第二級毒品安非他命犯行，並辯稱：伊雖有
  向林勝福購買十包安非他命，但均供已施用或丟棄，並未販賣予官南安云云。
二惟查：
  (一)證人官南安如何與丙○○合資三千元，於前開時地向被告購買前揭安非他命乙節
    ，業據官南安於警訊及偵審中證述綦詳，且有該證人於警訊中指認被告之口卡片
    一張附警訊卷可資佐證。又官南安與被告二人認識已一年多，雙方為普通朋友，
    並無仇怨，已據渠等供明在卷，衡情證人官南安並無設詞誣陷被告之理。且證人
    官南安於八十七年七月十八日向被告購入上開安非他命後，即未再向他人購買安
    非他命，已經官南安於原審審理時供明在卷（見原審卷第十一頁正面），其於同
    年月二十三日為警查獲並採尿送驗結果，其尿液中確有甲基安非他命陽性反應，
    有台東縣衛生局煙毒麻醉藥品類委託檢驗結果通知書附卷可稽（見警訊卷第七頁
    ）。另證人丙○○雖因所在不明，經本院前審傳拘無著，然其於八十七年七月二
    十三日下午一時三十分許，在台東縣台東市○○街一五七號四樓官南安住處與官
    南安同時為警查獲，經採集尿液送驗結果，亦有甲基安非他命陽性反應，並經檢
    察官聲請原審法院裁定將之送勒戒處所觀察勒戒乙節，有原審法院八十七年度毒
    聲字第一八０號裁定書附卷可按（見本院卷第○○頁），益徵官南安前揭指證並
    非虛構。
  (二)又查：證人林勝福於八十八年二月二十三日下午三時十五分許於檢察官訊問時證
    稱：八十七年七月間，因被告之男朋友被抓，被告為籌錢寄給其男朋友，乃向之
    要十包安非他命（應係甲基安非他命），總價二萬元，被告當時並說伊有辦法（
    處理）等語（見原審卷第三十五頁），堪見被告確於八十七年七月間，以需錢急
    切為由，其向林勝福購入十包甲基安非他命，以便販賣，其具有營利之意圖，亦
    堪認定。是被告辯稱伊購入上開甲基安非他命供己吸用云云，顯非可採。
  (三)綜上所述，被告罪證明確，其犯行至堪認定。
三核被告所為，係犯毒品危害防制條例第四條第二項之販賣第二級毒品罪。被告向林
  勝福購入甲基安非他命時即係供販賣之用，此部分雖未經起訴，惟與起訴部分為實
  質一罪，為起訴效力所及，本院自應併予審判。原審論處被告非法販賣第二級毒品
  ，本非無見，惟原判決就被告犯罪所得未依法宣告沒收，尚有未當。被告上訴仍執
  陳詞空言否認犯罪，雖不足取，惟檢察官上訴意旨指摘原判決不當，則為有理由，
  本院自應予以撤銷改判。查本件被告所販賣之第二級毒品數量甚少，情節輕微，本
  院認量處法定最低度刑（有期徒刑七年），仍嫌過重，法重情輕，衡情尚堪憫恕，
  爰依刑法第五十九條之規定減輕其刑。爰併審酌被告年輕無知，致罹重典，犯罪飾
  詞意圖卸責等一切情狀，量處有期徒刑四年，其販賣毒品所得三千元，應依法宣告
  沒收，如全部或一部無法沒收時，以其財產抵償之。又其餘九小包安非他命，因被
  告施用及丟棄而滅失，已經被告供明在卷（見本院卷第○○頁），爰不就此部分毒
  品另為沒收並銷燬之諭知。
據上論斷，應依刑事訴訟法第三百六十九條第一項前段、第三百六十四條、第二百九
十九條第一項前段，毒品危害防制條例第四條第二項、第十九條第一項，刑法第十一
條、第五十九條，罰金罰鍰提高標準條例第一條，判決如主文。
本案經檢察官李土城到庭執行職務。
中      華      民      國    九十一    年      七      月      九      日
                                    審判長法官  謝  志  揚
                                          法官  賴  淳  良
                                          法官  何  方  興
右正本證明與原本無異。
如不服本判決應於判決送達後十日內向本院提出上訴狀。其未敘述理由者，並應於提
出上訴狀後十日內向本院補提理由狀（須附繕本）。
                                        書記官  劉  妙  娘
中      華      民      國    九十一    年      七      月      九      日
